【裁判字號】    95,簡上,40
【裁判日期】    950815
【裁判案由】    傷害
【裁判全文】
臺灣宜蘭地方法院刑事判決              95年度簡上字第40號
    上  訴  人    丙○○
上列上訴人因犯傷害案件，不服本院九十五年度羅簡字第七一號
，中華民國九十五年四月二十一日第一審判決（聲請簡易判決處
刑案號：臺灣宜蘭地方法院檢察署九十四年度偵字第三０五四號
）提起上訴，本院判決如下：
    主  文
原判決撤銷。
丙○○共同連續傷害人之身體，處有期徒刑伍月，如易科罰金，
以銀元佰元即新臺幣玖佰元折算壹日。緩刑貳年。
    事  實
一、丙○○於民國九十四年四月十九日十三時許，在宜蘭縣羅東
    鎮○○路、富農路三段旁工地內，因故與甲○○、乙○○起
    衝突，竟夥同年籍姓名不詳之成年男子三人，共同基於傷害
    之概括犯意聯絡，由其持工地隨手撿拾之鐵條追打甲○○，
    造成甲○○受有頭皮撕裂傷及右手挫傷等傷害後，因甲○○
    逃離，丙○○遂承前傷害之概括犯意聯絡，與分持鐵條、鋁
    棒之前開年籍姓名不詳之成年男子三人共同圍毆乙○○，造
    成乙○○受有臉部外傷併唇部撕裂傷、牙齒斷落及頭部外傷
    等傷害。
二、案經甲○○、乙○○訴由宜蘭縣警察局羅東分局報告臺灣宜
    蘭地方法院檢察署檢察官偵查後聲請簡易判決處刑。
    理  由
一、上開事實，迭據被告丙○○於偵審中到庭坦承不諱，核與告
    訴人甲○○與乙○○於警詢及偵查中指訴情節大致相符，且
    有財團法人羅許基金會羅東博愛醫院出具之診斷證明書二份
    存卷可稽，堪徵被告之自白確與真實相符，洵足採憑。本件
    事證已臻明確，被告犯行咸堪認定，應予依法論科。
二、按被告丙○○行為後，刑法及刑法施行法業於九十四年二月
    二日經總統以華總一義字第０九四０００一四九０一號令修
    正公布，並於九十五年七月一日施行（下稱修正後刑法），
    是參酌最高法院九十五年五月二十三日刑事庭第八次會議決
    議，修正後刑法第二條第一項之規定，係規範行為後法律變
    更所生新舊法律比較適用之準據法，於修正後刑法施行後，
    應適用修正後刑法第二條第一項之規定，為「從舊從輕」之
    比較。另於比較時應就罪刑有關之共犯、未遂犯、想像競合
    犯、牽連犯、連續犯、結合犯，以及累犯加重、自首減輕暨
    其他法定加減原因（如身分加減）與加減比例等一切情形，
    本於統一性及整體性原則，綜其全部罪刑之結果而為比較。
    從而，本案涉及法律變更之部分，經附表所示比較修正前後
    刑法之相關規定結果，修正後刑法並未較有利於被告，爰依
    修正後刑法第二條第一項之規定，適用被告行為時之修正前
    刑法，合先敘明。核被告丙○○之所為，係犯修正前刑法第
    二百七十七條第一項之傷害罪。其先後毆打告訴人甲○○及
    乙○○之傷害犯行，時間緊接，方法相同且觸犯構成要件相
    同之罪，顯係基於概括犯意反覆為之，應依修正前刑法第五
    十六條連續犯之規定論以一罪並加重其刑。而其與年籍姓名
    不詳之成年男子基於傷害之犯意聯絡及行為分擔，共同毆打
    告訴人甲○○及乙○○受有如事實欄所載之傷勢，應依修正
    前刑法第二十八條之規定，論以共同正犯。原審認被告丙○○所犯罪證明確，適用修正前刑法第二百七十七條第一項、
    修正前刑法第二十八條、修正前刑法第五十六條、修正前刑
    法第四十一條第一項前段，罰金罰鍰提高標準條例第一條前
    段及修正前罰金罰鍰提高標準條例第二條，並審酌被告之犯
    罪情節、所生危害及犯罪後態度等一切情狀，量處有期徒刑
    五月，並諭知易科罰金之折算標準，核其認事用法均無不合
    ，量刑亦屬妥適，被告上訴指摘原審量刑過重，核無理由，
    應予駁回。惟因原審於刑法修正後，未及適用修正後刑法第
    二條第一項比較修正前後刑法之相關規定，即有未洽，自應
    由本院依法撤銷原判決並予改判。爰審酌被告之犯罪情節、
    動機、手段、素行、造成告訴人所受傷害程度、犯後坦承犯
    行與到庭態度尚佳等一切情狀，酌情量處主文所示之刑，並
    諭知易科罰金之折算標準，以示警懲。末查，被告丙○○前
    未曾受有期徒刑以上刑之宣告，有臺灣高等法院被告全國前
    案紀錄表一份附卷可按，且其事後已各與告訴人甲○○、乙○○達成和解，並分別賠償告訴人甲○○、乙○○新臺幣（
    下同）二萬元及二十八萬元之情，亦有和解書二份附卷足考
    ，是念其年輕氣盛，一時衝動致蹈刑典，信其經此偵審程序
    及科刑之判決後，已能知所警惕而無再犯之虞，本院認對其
    所為前揭刑之宣告，以暫不執行為適當，爰依修正前刑法第
    七十四條第一款之規定，併予宣告緩刑二年，用啟自新。
據上論斷，應依刑事訴訟法第四百五十五條之一第三項、第三百
六十九條第一項前段，刑法第二條第一項前段、修正前刑法第二
十八條、修正前刑法第五十六條、修正前刑法第二百七十七條第
一項、修正前刑法第四十一條第一項前段、修正前刑法第七十四
條第一款，罰金罰鍰提高標準條例第一條前段、修正前罰金罰鍰
提高標準條例第二條，現行法規所定貨幣單位折算新臺幣條例第
二條，判決如主文。
本案經檢察官到賴慶祥庭執行職務
中    華    民    國    95    年    8     月    15    日
                  刑事第三庭審判長法  官  黃永勝
                                  法  官  林楨森
                                  法  官  陳嘉年
以上正本證明與原本無異。
不得上訴。
                                  書記官  林嘉萍
中    華    民    國    95    年    8     月    17    日
附錄本案論罪科刑法條全文
刑法第二百七十七條第一項
傷害人之身體或健康者，處三年以下有期徒刑、拘役或一千元以
下罰金。
附表
┌───┬───────┬────────┬──────┐
│比較  │修正前刑法    │修正後刑法      │依從舊從輕原│
│法條  │              │                │則之比較結果│
├───┼───────┼────────┼──────┤
│刑法第│依罰金罰鍰提高│依刑法施行法第一│依修正後刑法│
│二百七│標準條例第一條│條之一第二項提高│，並未較有利│
│十七條│前段規定，一千│三十倍，最高可處│於被告      │
│第一項│元銀元得提高至│新臺幣三萬元    │            │
│      │十倍，最高可處│                │            │
│      │銀元一萬元即新│                │            │
│      │臺幣三萬元    │                │            │
├───┼───────┼────────┼──────┤
│刑法第│二人以上共同實│二人以上共同實行│僅為文字之修│
│二十八│施犯罪之行為者│犯罪之行為者，皆│正，對被告並│
│條    │，皆為正犯    │為正犯          │無有利或不利│
│      │              │                │之情形      │
│      │              │                │            │
│      │              │                │            │
├───┼───────┼────────┼──────┤
│刑法第│連續數行為而犯│刪除連續犯之規定│依修正後刑法│
│五十六│同一之罪名者，│，屬於數罪併罰，│，並未較有利│
│條之連│以一罪論。但得│得定數罪刑合併之│於被告      │
│續犯  │加重其刑至二分│刑期以下        │            │
│      │之一          │                │            │
├───┼───────┼────────┼──────┤
│刑法第│依修正前罰金罰│如易科罰金，以新│同上        │
│四十一│鍰提高標準條例│臺幣一千元、二千│            │
│條第一│第二條規定，易│元或三千元折    │            │
│項前段│科罰金數額提高│算一日          │            │
│      │為一百倍，如易│                │            │
│      │科罰金，以銀元│                │            │
│      │三百元即新臺幣│                │            │
│      │九百元折算一日│                │            │
├───┼───────┼────────┼──────┤
│刑法第│未曾受有期徒刑│未曾因故意犯罪受│依修正後刑法│
│七十四│以上刑之宣告者│有期徒刑以上刑之│，較有利於被│
│條第一│              │宣告者          │告          │
│款    │              │                │            │
├───┴───────┴────────┴──────┤
│本案依法綜合比較，於主刑、共同正犯、連續犯及易刑處分等│
│規定，修正後刑法皆未較有利於被告；至於緩刑宣告之規定，│
│修正後刑法雖較有利於被告，然在本案實際適用上，不論修正│
│前後刑法之規定，本案均得為緩刑之宣告，是基於統一性及整│
│體性原則，仍以修正前刑法較有利於被告，故本案應一體適用│
│被告行為時之修正前刑法                                │
└───────────────────────────┘


司法院資訊處製作；財團法人民間司法改革基金會備份。
